---
title: "PLACES"
author: "Renata Lúcia Magalhães de Oliveira"
date: "`r Sys.Date()`"
description: |
  PLanning for ACcESs research group.
site: distill::distill_website
output: 
  distill::distill_article:
    css: styles.css
    toc: false
  
---
<link rel="stylesheet" href="./academicons-1.9.0/css/academicons.min.css">

```{r setup, include=FALSE}
knitr::opts_chunk$set(echo = FALSE)

# Learn more about creating websites with Distill at:
# https://rstudio.github.io/distill/website.html

# Learn more about publishing to GitHub Pages at:
# https://rstudio.github.io/distill/publish_website.html#github-pages

```

:::justa
Renata Oliveira possui graduação em Engenharia Civil pela Universidade Federal de Minas Gerais (2001), mestrado em Engenharia de Transportes pelo Instituto Militar de Engenharia (2004) e doutorado em Geografia - Tratamento da Informação Espacial pela PUCMinas (2015). Atualmente é professora do Centro Federal de Educação Tecnológica de Minas Gerais. É coordenadora do grupo de pesquisa Planejamento da Acessibilidade (PLACES), parte do Núcleo de Estudos Organizacionais e Sociedade e Subjetividade e membro da rede de pesquisa NIUMAR. É bolsista de produtividade em pesquisa (CNPq). Os principais temas de pesquisa explorados pela pesquisadora estão relacionados à integração entre o planejamento urbano orientado à acessiblidade, planejamento de transportes (cargas e pessoas), Logística Urbana e análise espacial.
:::

```{r meta, echo=FALSE}
library(metathis)
meta() %>%
  meta_general(
    description = "PLACES - Planning for Access",
    generator = "xaringan and remark.js"
  ) %>% 
  meta_name("github-repo" = "places-research/places") %>% 
  meta_social(
    title = "PLACES",
    url = "https://places-research.github.io/places/",
    image = "https://places-research.github.io/places/img/logo.png",
    image_alt = "PLACES",
    og_type = "website",
    twitter_card_type = "summary_large_image"
  )
```

## Acknowledgments {.appendix}

This is website made with the [distill package](https://rstudio.github.io/distill/) and a custom theme by [Alison Hill](https://alison.rbind.io/) & [Desirée De Leon](https://desiree.rbind.io/).

